臺灣高等法院刑事裁定
111年度聲字第220號
聲  請  人  臺灣高等檢察署檢察官
受  刑  人  胡慶輝


                （現於法務部○○○○○○○○○○○執行）
上列聲請人因受刑人數罪併罰有二裁判以上，聲請定其應執行之
刑（聲請案號：臺灣高等檢察署111年度執聲字第44號），本院
裁定如下：
    主  文
胡慶輝犯如附表所示各罪所處之刑，應執行有期徒刑拾伍年。
    理  由
一、聲請意旨略以：受刑人因犯竊盜等數罪，經臺灣桃園地方法
    院及本院先後判決如附表所示（聲請書附表編號1至3備註欄
    所示執行案號，應更正為如本裁定附表所示），應依刑法第
    50條第1項第1款、第4款、第2項、第53條、第51條第5款規
    定，定其應執行之刑，爰依刑事訴訟法第477條第1項之規定
    聲請定應執行之刑等語。
二、按裁判確定前犯數罪者，併合處罰之，但得易科罰金之罪與
    不得易科罰金之罪、得易服社會勞動之罪與不得易服社會勞
    動之罪，不在此限；前項但書情形，受刑人請求檢察官聲請
    定應執行刑者，依第51條規定定之；數罪併罰，有二裁判以
    上，依第51條之規定，定其應執行之刑；數罪併罰，分別宣
    告其罪之刑，宣告多數有期徒刑者，於各刑中之最長期以上
    ，各刑合併之刑期以下，定其刑期，但不得逾30年，刑法第
    50條第1項但書第1款、第4款、第2項、第53條及第51條第5
    款定有明文。準此，如受刑人所犯之數罪中有原得易科罰金
    之罪者，因與他罪合併定執行刑，於裁判前所犯數罪兼有得
    易科罰金之罪與不得易科罰金之罪混合之情形時，及有原得
    易服社會勞動之罪者，因與他罪合併定執行刑，於裁判前所
    犯數罪兼有不得易服社會勞動之罪或不得易科罰金之罪混合
    之情形時，應繫乎受刑人之請求與否，而非不問被告之利益
    與意願，一律併合處罰之。次按數罪併罰中之一罪，雖得易
    科罰金，惟因與不得易科之他罪併合處罰結果而不得易科罰
    金時，原可易科部分所處之刑，自亦無庸為易科折算標準之
    記載，有司法院釋字第144號解釋意旨可參。
三、經查，受刑人因竊盜等案件，經法院先後判處如附表所示之
    刑（其中附表編號1至11所示之罪，前經臺灣桃園地方法院1
    07年度聲字第1379號裁定應執行有期徒刑13年8月；附表編
    號14、15部分，前經本院107年度上易字第2200號判決應執
    行有期徒刑6月，如易科罰金，以新臺幣1,000元折算1日）
    ，均確定在案，且附表編號2至15所示之罪，其犯罪時間在
    附表編號1所示判決確定日前所犯，而本院為本件最後事實
    審法院等情，有各刑事判決書、本院被告前案紀錄表可稽。
    又受刑人所犯上開各罪中，其中附表編號2、5、14至15所示
    各罪之宣告刑得易科罰金，附表編號11所示之罪宣告刑不得
    易科罰金但得易服社會勞動之罪，附表編號1、3、4、6至10
    、12至13所示之罪為不得易科罰金亦不得易服社會勞動之罪
    ，參照前揭說明，檢察官以本院為犯罪事實最後裁判之法院
    ，依受刑人之請求向本院聲請定其應執行之刑，有臺灣桃園
    地方檢察署依102年1月23日修正之刑法第50條調查受刑人是
    否聲請定應執行刑調查表在卷可佐，本院審核認聲請為正當
    ，爰定其應執行之刑如主文所示。
據上論斷，應依刑事訴訟法第477條第1項，刑法第53條、第50條第1項但書第1款、第4款、第2項、第51條第5款，裁定如主文。
中　　華　　民　　國　　111 　年　　3 　　月　　2 　　日
                  刑事第二十二庭審判長法　官  王美玲
                                      法　官  陳銘壎
                                      法　官  汪怡君
以上正本證明與原本無異。
如不服本裁定，應於收受送達後五日內向本院提出抗告狀。
                                      書記官  高妤瑄
中　　華　　民　　國　　111 　年　　3 　　月　　3 　　日
附表：（臺灣桃園地方檢察署，下稱桃園地檢）　
編號          1         2         3 罪名  竊盜 毒品危害防制條例 毒品危害防制條例 宣告刑  有期徒刑9月 有期徒刑4月，如易科罰金，以新臺幣1,000元折算1日。 有期徒刑8月 犯罪日期  104年11月25日 105年6月12日 105年6月12日 偵查機關年度案號  桃園地檢104年度偵字第26507號 桃園地檢105年度毒偵字第4755號 桃園地檢105年度毒偵字第4755號 最 後 事 實 審 法院 臺灣桃園地方法院 臺灣桃園地方法院 臺灣桃園地方法院  案號 105年度審易字第1268號 105年度審訴字第1634號 105年度審訴字第1634號  判決 日期 105年9月7日 106年1月4日 106年1月4日 確 定 判 決 法院 臺灣高等法院 臺灣高等法院 臺灣高等法院  案號 106年度上易字第125號 106年度上訴字第883號 106年度上訴字第883號  確定 日期 106年1月18日 106年4月5日 106年4月20日     備註  桃園地檢106年度執字第4022號（106年度執緝字第1824號） 桃園地檢106年度執字第6464號（106年度執緝字第1825號） 桃園地檢106年度執字第6463號（106年度執緝字第1823號）   編號1至11部分，經臺灣桃園地方法院107年度聲字第1379號裁定應執行有期徒刑13年8月。   
編號          4         5         6 罪名  毒品危害防制條例 毒品危害防制條例 毒品危害防制條例 宣告刑  有期徒刑9月 有期徒刑5月，如易科罰金，以新臺幣1,000元折算1日。 有期徒刑8年 犯罪日期  105年12月1日 105年12月1日 105年4月3日 偵查機關年度案號  桃園地檢105年度毒偵字第7017號 桃園地檢105年度毒偵字第7017號 桃園地檢105年度偵字第12529、13808、13809、13810號 最 後 事 實 審 法院 臺灣桃園地方法院 臺灣桃園地方法院 臺灣桃園地方法院  案號 106年度審訴字第260號 106年度審訴字第260號 105年度訴字第650號  判決 日期 106年5月11日 106年5月11日 106年12月29日 確 定 判 決 法院 臺灣桃園地方法院 臺灣桃園地方法院 臺灣桃園地方法院  案號 106年度審訴字第260號 106年度審訴字第260號 105年度訴字第650號  確定 日期 106年6月13日 106年6月13日 107年1月29日    備註  桃園地檢106年度執字第9119號 桃園地檢106年度執字第9120號 桃園地檢107年度執字第3155號 
編號          7         8         9 罪名  毒品危害防制條例 毒品危害防制條例 毒品危害防制條例 宣告刑  有期徒刑8年 有期徒刑8年 有期徒刑8年 犯罪日期  105年4月4日 105年3月31日 105年4月1日 偵查機關 年度案號  桃園地檢105年度偵字第12529、13808、13809、13810號 桃園地檢105年度偵字第12529、13808、13809、13810號 桃園地檢105年度偵字第12529、13808、13809、13810號 最 後 事 實 審 法院 臺灣桃園地方法院 臺灣桃園地方法院 臺灣桃園地方法院  案號 105年度訴字第650號 105年度訴字第650號 105年度訴字第650號  判決 日期 106年12月29日 106年12月29日 106年12月29日 確 定 判 決 法院 臺灣桃園地方法院 臺灣桃園地方法院 臺灣桃園地方法院  案號 105年度訴字第650號 105年度訴字第650號 105年度訴字第650號  確定 日期 107年1月29日 107年1月29日 107年1月29日   備註  桃園地檢107年度執字第3155號   
編號          10         11 12 罪名  毒品危害防制條例 藥事法 竊盜 宣告刑  有期徒刑8年 有期徒刑5月 有期徒刑9月 犯罪日期  105年4月27日 105年3月29日 105年2月16日 偵查機關 年度案號  桃園地檢105年度偵字第12529、13808、13809、13810號 桃園地檢105年度偵字第12529、13808、13809、13810號 桃園地檢106年度偵字第7680號 最 後 事 實 審 法院 臺灣桃園地方法院 臺灣桃園地方法院 臺灣桃園地方法院  案號 105年度訴字第650號 105年度訴字第650號 107年度審易字第1366號  判決 日期 106年12月29日 106年12月29日 107年7月27日 確 定 判 決 法院 臺灣桃園地方法院 臺灣桃園地方法院 臺灣桃園地方法院  案號 105年度訴字第650號 105年度訴字第650號 107年度審易字第1366號  確定 日期 107年1月29日 107年1月29日 107年8月27日   備註  桃園地檢107年度執字第3155號 桃園地檢107年度執字第3156號 桃園地檢107年度執字第12798號 
編號          13         14 15 罪名  竊盜 竊盜 竊盜 宣告刑  有期徒刑10月 有期徒刑3月，如易科罰金，以新臺幣1,000元折算1日。 有期徒刑4月，如易科罰金，以新臺幣1,000元折算1日。 犯罪日期  105年12月1日 105年12月1日 105年12月1日 偵查機關 年度案號  桃園地檢105年度偵字第18478、27100號 桃園地檢105年度偵字第18478、27100號 桃園地檢105年度偵字第18478、27100號 最 後 事 實 審 法院 臺灣高等法院 臺灣高等法院 臺灣高等法院  案號 107年度上易字第2200號 107年度上易字第2200號 107年度上易字第2200號  判決 日期 108年3月27日 108年3月27日 108年3月27日 確 定 判 決 法院 臺灣高等法院 臺灣高等法院 臺灣高等法院  案號 107年度上易字第2200號 107年度上易字第2200號 107年度上易字第2200號  確定 日期 108年3月27日 108年3月27日 108年3月27日    備註  桃園地檢108年度執字第6124號 桃園地檢108年度執字第6125號     編號14、15部分，經臺灣高等法院107年度上易字第2200號判決應執行有期徒刑6月，如易科罰金，以新臺幣1,000元折算1日。